【裁判字號】    94,交訴,239
【裁判日期】    950426
【裁判案由】    公共危險
【裁判全文】
臺灣臺南地方法院刑事判決             94年度交訴字第239號
公  訴  人  臺灣臺南地方法院檢察署檢察官
被      告  甲○○
                      3號
上列被告因公共危險案件，經檢察官提起公訴（94年度偵字第79
34號），本院簡式審判程序判決如下：
    主  文
甲○○駕駛動力交通工具肇事，致人傷而逃逸，累犯，處有期徒
刑捌月。
    事  實
一、甲○○前曾有誣告、恐嚇等前科，其於民國92年9月9日因妨
    害自由案件，經臺灣高等法院臺南分院以92年度上易字第64
    7 號刑事判決判處有期徒刑4月確定；後再於92年8月26日因
    妨害自由、毀損及傷害等3罪，經本院以92年度易字第831號
    刑事判決分別判處有期徒5月、2月及4月確定，所犯上開4罪
    ，經臺灣高等法院臺南分院以92年度聲字第364 號刑事裁定
    定應執行刑為1年1月，於92年11月27日易科罰金執行完畢。
    後於94年5月20日凌晨2時15分許，駕駛車牌號碼039-MX號營
    業小客車，沿臺南市○○區○○路由東向西方向行駛，行經
    該路與金華路之設有行車管制號誌之交岔路口時，適有丙○○騎乘車牌號碼BZ2-230號重型機車，沿金華路外側快車道
    由南往北方向行駛，甲○○所駕駛上開車輛之車頭左前保險
    桿與丙○○所駕駛機車之右側車身發生碰撞，致丙○○人車
    倒地，受有「頭部挫傷、右肩挫傷併疑似肩峰韌帶損傷」等
    傷害（過失傷害部分業經丙○○於偵查中撤回告訴，另經臺
    灣臺南地方法院檢察署檢察官為不起訴處分確定）。甲○○
    明知駕駛動力交通工具肇事致人受傷，應停車對丙○○採取
    必要救護措施，竟基於肇事逃逸之犯意，旋即繼續駕車逃逸
    ，適為乙○○在場目擊並報警處理，警方再依乙○○所提供
    之車牌號碼循線查悉上開車輛為甲○○所駕駛，而查獲上情
    。
二、案經丙○○訴由臺南市警察局第二分局報請臺灣臺南地方法
    院檢察署檢察官偵查起訴。
    理  由
一、程序方面─
  (一)按除被告所犯為死刑、無期徒刑、最輕本刑為3 年以上有期
    徒刑之罪或高等法院管轄第一審案件者外，於法院行準備程
    序進行中，被告先就被訴事實為有罪之陳述時，審判長得告
    知被告簡式審判程序之旨，並聽取當事人、代理人、辯護人
    及輔佐人之意見後，裁定進行簡式審判程序；且受命法官行
    準備程序，與法院或審判長有同一之權限，刑事訴訟法第27
    3條之1第1項及279條第2 項前段分別定有明文。本件被告甲○○所為係犯死刑、無期徒刑、最輕本刑為3 年以上有期徒
    刑以外之罪，其於準備程序中就被訴事實為有罪之陳述，經
    受命法官告知簡式審判程序之旨，並聽取公訴人、被告之意
    見後，本院認為適宜由受命法官獨任進行簡式審判程序。
  (二)簡式審判程序之證據調查，不受刑事訴訟法第159條第1項、
    第161條之2、第161條之3、第163條之1及第164條至第170條
    規定之限制，亦為同法第273條之2所明文。是此，證人即告
    訴人丙○○及目擊證人乙○○於警詢中之陳述、道路交通事
    故現場圖、道路交通事故調查報告表(一)(二)、郭綜合醫院診斷
    證明書及臺南市警察局舉發違反道路交通管理事件通知單，
    本院自可採為證據，先此敘明。
二、認定犯罪事實所憑證據及理由─
  (一)上開事實，業據被告甲○○於本院審理時供承不諱，核與證
    人丙○○、乙○○分於警、偵訊證述情節大致相符（參警卷
    第3頁、第4頁，偵查卷第11頁、第12頁），且有卷附道路交
    通事故現場圖、道路交通事故調查報告表(一)、(二)、交通事故
    現場蒐證照片16幀、郭綜合醫院診斷證明書及臺南市警察局
    舉發違反道路交通管理事件通知單可稽（參警卷第5 頁至第
    16頁、第18頁、第24頁）。被告自白核與事實相符，堪信為
    真實。
  (二)觀諸前開現場蒐證照片所示，2 車撞擊點分為被告營業小客
    車之車頭左前角、證人丙○○機車之右側車身，且上開車輛
    因該撞擊，造成營業小客車引擎蓋左前角凹損、機車右側車
    身破損，足認本件事故之發生，係於被告視線前方所發生，
    衡情被告當無不知之理。
  (三)按刑法第185條之4之駕駛動力交通工具，肇事致人死傷逃逸
    罪，係以處罰肇事後逃逸之駕駛人為目的，俾促使駕駛人於
    肇事後能對被害人即時救護，以減少死傷，是該罪之成立，
    祇以行為人有駕駛動力交通工具肇事，致人死傷而逃逸，且
    行為人亦知悉肇事之事實為已足，至行為人是否知悉或確認
    有人死傷，則非所問，迭據最高法院著有判決闡釋明確。是
    依上揭說明，被告於肇事後不得擅自離去，詎被告擅自駕車
    離去，亦未報警或採取適當之救治措施，則被告自應負刑法
    之駕駛動力交通工具肇事致人受傷而逃逸之罪責。
三、論罪科刑之理由─
  (一)核被告甲○○所為，係犯刑法第185條之4之肇事致人傷害逃
    逸罪。又被告有事實欄所載刑事前案紀錄，有上開臺灣高等
    法院被告全國前案紀錄表附卷足憑，是其前受有期徒刑之執
    行完畢後，5 年以內再犯有期徒刑以上之本罪，為累犯，應
    依法加重其刑。
  (二)本院審酌被告肇事後未救護傷者，反駕車逃逸，誠屬不該，
    惟念及被告事後與告訴人達成民事和解，並已履行完畢，業
    據告訴人撤回告訴，有臺南市安南區調解委員會94年度民調
    字第366 號調解筆錄及告訴狀在卷可按（參警卷第20頁、本
    院卷第19頁），進認被告於警、偵訊及本院準備程序中均否
    認犯行，辯解理由前後不一，遲至本院合議庭審判期日始坦
    認犯行，浪費司法訴訟資源，復審認被告尚有父母、子女須
    賴其扶養等一切情狀，量處如主文所示之刑。
四、適用之法律─
  (一)刑事訴訟法第299條第1項前段、第273條之1第1項。
  (二)刑法第185條之4、第47條。
本案經檢察官丁○○到庭執行職務。
中    華    民    國    95    年    4     月    26    日
                  交通法庭  法  官  張維君
以上正本證明與原本無異。
如不服本判決，應於判決送達後10日內，向本院提出上訴狀（應
附繕本）。
                            書記官  陳慧玲
中    華    民    國    95    年    4     月    26    日
附錄本案論罪科刑法條全文：
刑法第185條之4：
駕駛動力交通工具肇事，致人死傷而逃逸者，處6月以上5年以下
有期徒刑。


司法院資訊處製作；財團法人民間司法改革基金會備份。
